---
title: "Laporan Progres Proyek PT Abadi Gak Kelar-Kelar"
date: "`r format(Sys.Date(), '%d %B %Y')`"
output: powerpoint_presentation
---


```{r, include = FALSE}
library(dplyr)
# Membaca file objek global
proyek <- readRDS("proyek.rds")
total <- length(proyek$NO_PROYEK) %>% as.character()
total.1 <- length(proyek$NO_PROYEK[proyek$GRUP == "PRIORITAS 1"]) %>% as.character()
total.2 <- length(proyek$NO_PROYEK[proyek$GRUP == "PRIORITAS 2"]) %>% as.character()
berjalan <- length(proyek$NO_PROYEK) %>% as.character()
total.lokasi <- sum(proyek$lokasi.og)
progres.berjalan <- paste0(formatC(mean(proyek$progres), big.mark = ".", 
                            decimal.mark = ",", format = "f", digits = 2), "%")
nilai.berjalan <- paste0(formatC(sum(proyek$blm.bast)/1000000000, big.mark = ".", 
                            decimal.mark = ",", format = "f", digits = 2), " milyar Rupiah")
proyek.habis <- proyek$NO_PROYEK[proyek$telat == "*"]
proyek.telat <- length(proyek.habis)
proyek.awas <- proyek$NO_PROYEK[proyek$jadwal == "crimson"]
proyek.siaga <- proyek$NO_PROYEK[proyek$jadwal == "goldenrod"]
```


# Ringkasan Laporan

PT Abadi Gak Kelar-Kelar sampai dengan saat ini mengelola total sebanyak `r total` proyek, dengan ringkasan sebagai berikut: 

+ **Total Proyek Berjalan ---** `r berjalan` proyek, `r total.1` proyek Prioritas 1 dan `r total.2` proyek Prioritas 2; 
+ **Total Lokasi Berjalan ---** `r total.lokasi` lokasi;
+ **Rerata Progres Proyek ---** `r progres.berjalan`;
+ **Total Nilai Berjalan ---** `r nilai.berjalan`;

# Daftar Proyek

```{r echo = FALSE}
knitr::kable(proyek[c(1, 4, 6, 7)])
```

# Status Proyek 

+ **Masa Laku Habis ---** `r proyek.telat` proyek: `r proyek.habis`;
+ **Status Awas (Perlu Perhatian Khusus) ---** `r length(proyek.awas)` proyek: `r proyek.awas`;
+ **Status Siaga ---** `r length(proyek.siaga)` proyek: `r proyek.siaga`;


# Peringkat Progres Proyek

```{r echo = FALSE}
proyek %>% 
  ggplot(aes(x = reorder(no.proyek, progres), y = progres)) + 
  geom_bar(stat = "identity", fill = "dark red") +
  coord_flip() +
  labs(x = "Nomor Proyek", y = "Progres (%)")
```
